【裁判字號】    98,易,1788
【裁判日期】    990324
【裁判案由】    違反毒品危害防制條例
【裁判全文】
臺灣臺南地方法院刑事判決              98年度易字第1788號
公  訴  人  臺灣臺南地方法院檢察署檢察官
被      告  乙○○
上列被告因違反毒品危害防制條例案件，經檢察官提起公訴（98
年度毒偵字第2616號），被告於本院準備程序先就被訴事實為有
罪陳述，受命法官於聽取當事人之意見後，本院合議庭裁定由受
命法官獨任進簡式審判程序，判決如下：
    主  文
乙○○施用第二級毒品，累犯，處有期徒刑月，如易科罰金，
以新臺幣壹仟元折算壹日。扣案之第二級毒品甲基安非他命壹包
（驗餘淨重零點玖玖零公克）沒收銷燬之，玻璃球管壹支沒收。
    事實及理由
一、按除簡式審判程序、簡易程序及刑事訴訟法第376條第1款、
    第2款所列之罪之案件外，第一審應行合議審判；次按除被
    告所犯為死刑、無期徒刑、最輕本刑為3年以上有期徒刑之
    罪或高等法院管轄第一審案件者外，於法院行準備程序進行
    中，被告先就被訴事實為有罪之陳述時，審判長得告知被告
    簡式審判程序之旨，並聽取當事人、代理人、辯護人及輔佐
    人之意見後，裁定進行簡式審判程序，刑事訴訟法第273條
    之1第1項及284條之1分別定有明文。本件被告被訴毒品危害
    防治條例第10條第2項之罪，乃除死刑、無期徒刑、最輕本
    刑為3年以上有期徒刑以外之罪，亦為刑事訴訟法第376條第
    2款之罪之案件，其於本院準備程序中就被訴事實為有罪之
    陳述，經告知簡式審判程序之旨，並聽取公訴人、被告之意
    見後，本院認為適宜進行簡式審判程序，依刑事訴訟法第27
    3條之2、第159條第2項之規定，不適用傳聞法則有關限制證
    據能力之相關規定；並得依同法第310條之2準用第454條之
    規定製作略式判決書，合先敘明。
二、本件犯罪事實、證據，除(1)犯罪事實欄一於第4行末補充記
    載被告構成累犯之前科及刑之執行如附表所示、被告施用毒
    品的種類更正記載為「第二級毒品甲基安非他命」，倒數第
    3行至第1行末補充記載為「嗣於98年11月18日晚間23時19
    分許，於臺南縣七股鄉玉成村134號撞球場遭警臨檢，查獲
    被告乙○○持有第二級毒品甲基安非他命（毛重0.03公克）
    ，及供施用第二級毒品之玻璃球管1支，乙○○在警員未發
    覺其施用毒品前，自首有施用毒品之犯行，並同意警員對其
    採尿送驗，結果呈甲基安非他命陽性反應，始知乙○○確實
    有施用第二級毒品之行為」、暨證據補充「被告於準備程序
    之自白」外，餘均引用檢察官起訴書之記載（如附件）。
三、按觀察、勒戒或強制戒治執行完畢後，5年以內再犯毒品危
    害防制條例第10條之罪者，檢察官應依法追訴，同條例第23
    條第2項定有明文。查被告曾前因施用第二級毒品案件，經
    本院以96年度毒聲字第102號裁定觀察、勒戒後，因認無繼
    續施用毒品之傾向，而於96年5月29日釋放出所等情，有臺
    灣高等法院被告前案紀錄表及臺灣臺南地方法院檢察署刑案
    資料查註紀錄表各1件在卷可憑。其於觀察、勒戒執行完畢
    後5年內再犯本件施用第二級毒品甲基安非他命之罪，揆之
    上述規定，即應依法追訴、審理。
四、經查，被告於98年11月19日1時40分許，同意員警採集尿液
    送驗、先以酵素免疫分析法（EIA）進行篩檢，再以氣相層
    析質譜儀（GC/MS）確認結果，呈安非他命（4180ng/ml）、
    甲基安非他命（37625ng/ml）陽性反應，此有臺南縣警察局
    佳里分局偵辦「毒品」案件尿液送驗對照表、長榮大學98年
    11月26日出具之確認報告各1份附卷可稽。故被告自白施用
    第二級毒品甲基安非他命之情，核與上開檢驗結果相符，其
    罪證明確，上開犯行堪予認定。
五、核被告所為，係違反毒品危害防制條例第10條第2項之施用
    第二級毒品罪。其持有第二級毒品之低度行為，為進而施用
    之高度行為所吸收，均不另論罪。被告有附表所示之前科紀
    錄及徒刑執行等情，有臺灣高等法院被告前案紀錄表在案可
    憑，其於5年以內故意再犯本件有期徒刑以上之罪，為累犯
    ，應依刑法第47條第1項規定，加重其刑。又被告犯罪後在
    未被有偵查權之公務員或機關發覺其有施用毒品海洛因前，
    主動向臺南縣警察局佳里分局員警坦承施用甲基安非他命、
    並同意採尿、接受裁判等情，有被告98年11月19日調查筆錄
    及臺南縣警察局佳里分局刑事案件報告書附卷可稽，被告行
    為合乎自首之要件，爰依刑法第62條前段減輕其刑，並就前
    開累犯加重、自首減輕等事項，依法先加後減之。爰審酌被
    告曾因施用毒品案件，經裁定送勒戒處所觀察、勒戒及令入
    戒治處所施以強制戒治，此有上開刑案資料足參，仍未戒除
    毒癮，復犯本件施用第二級毒品之犯行，顯見其無悔改之意
    ，意志不堅，惟念其施用毒品之犯行乃自戕一己之身體健康
    ，尚未害及他人，犯罪後復坦承犯行，態度良好等一切情狀
    ，爰量處如主文所示之刑，並諭知易科罰金之折算標準，足
    資懲戒，至檢察官具體求處有期徒刑4月，尚嫌過重，附此
    敘明。
六、至本件扣案疑似第二級毒品甲基安非他命之白色結晶物1包
    （檢驗前淨重為1.001公克、檢驗後淨重為0.990公克），經
    囑託高雄市立凱旋醫院以化學呈色法及氣相層析質譜儀分析
    法鑑定結果，確含有甲基安非他命（Methamphetamine）成
    分，此有臺南縣警察局佳里分局扣押物品目錄表、高雄市立
    凱旋醫院99年1月13日高市凱醫驗字第12075號濫用藥物成品
    檢驗鑑定書各1紙在卷可參，足徵上揭扣案物係屬毒品危害
    防制條例第2條第2項第2款所列之第二級毒品，自屬違禁物
    ，不問屬於犯人所有，應依毒品危害防制條例第18條第1項
    前段規定予以宣告沒收銷燬。另扣案玻璃球管1支，為被告
    所有，且係供其施用甲基安非他命使用之物，業據其供承在
    卷，爰依刑法第38條第1項第2款之規定併予宣告沒收。。
七、據上論斷，依刑事訴訟法第273條之1第1項、第299條第1項
    前段、第310條之2、第454條第2項，毒品危害防制條例第10
    條第2項、第18條第1項，刑法第11條前段、第47條第1項、
    第62條前段、第41條第1項前段、第38條第1項第2款，刑法
    施行法第1條之1之規定，判決如主文。
本案經檢察官甲○○到庭執行職務。
中    華    民    國    99    年    3    月    24     日
                  刑事第七庭  法  官  田幸艷
以上正本證明與原本無異。
如不服本判決應於收受本判決後10日內向本院提出上訴書狀，並
應敘述具體理由。其未敘述上訴理由者，應於上訴期間屆滿後20
日內向本院補提理由書狀（均須按他造當事人之人數附繕本）「
切勿逕送上級法院」。
                              書記官  莊文茹
中    華    民    國    99    年    3     月    24    日
附錄本案論罪科刑法條：
毒品危害防制條例第10條第2項
施用第二級毒品者，處 3 年以下有期徒刑。
附表：
┌──┬────┬────┬──────┬──────┬────┐
│編號│  案由  │判決法院│ 宣告刑或定 │  減刑或定  │執行完畢│
│    │        │、字號  │ 應執行刑   │  執行刑    │日      │
│    │        │        │            │            │        │
├──┼────┼────┼──────┼──────┼────┤
│ 1  │違反護照│本院94年│有期徒刑3月 │有期徒刑3月 │98年3月 │
│    │條例    │度簡字第│            │            │18 日縮 │
│    │        │1761號  │            │            │刑期滿  │
├──┼────┼────┼──────┼──────┼────┤
│ 2  │加重竊盜│本院95年│有期徒刑10月│減為有期徒刑│98年3月 │
│    │        │度易字第│            │5月、5月，應│18 日縮 │
│    │        │10號    │            │執行有期徒刑│短期期滿│
├──┼────┼────┼──────┤9月又15日（ │        │
│ 3  │加重竊盜│本院95年│有期徒刑10月│96年度聲減字│        │
│    │        │度易字第│            │第1083號）  │        │
│    │        │797號   │            │            │        │
├──┼────┼────┼──────┼──────┼────┤
│ 4  │偽造印文│本院96年│拘役30日    │拘役15日（本│98年3月 │
│    │        │度簡字第│            │院96年度聲減│18 日縮 │
│    │        │1556號  │            │字第2061號）│短刑期滿│
│    │        │        │            │（接續執行）│        │
├──┼────┼────┼──────┼──────┼────┤
│ 5  │行使偽造│本院96年│有期徒刑5月 │有期徒刑2月 │98年3月 │
│    │私文書  │度簡字第│            │又15日（本院│18 日縮 │
│    │        │1556號  │            │96年度聲減字│短刑期滿│
│    │        │        │            │第2061號）  │        │
├──┼────┼────┼──────┼──────┤        │
│ 6  │加重竊盜│本院96年│有期徒刑1年2│            │        │
│    │        │度易字第│月，減為有期│            │        │
│    │        │1021號  │徒刑7月     │            │        │
├──┼────┼────┼──────┼──────┤        │
│ 7  │加重竊盜│本院96年│有期徒刑10月│減為有期徒刑│        │
│    │        │度易字第│            │5月與編號5、│        │
│    │        │698號   │            │6案件所處之 │        │
│    │        │        │            │刑，合併應執│        │
│    │        │        │            │行有期徒刑1 │        │
│    │        │        │            │年2月（本院 │        │
│    │        │        │            │96 年度聲減 │        │
│    │        │        │            │字第4872號）│        │
└──┴────┴────┴──────┴──────┴────┘

司法院資訊處製作；財團法人民間司法改革基金會備份。
